

Gabriel Sánchez

PERFIL PROFESIONAL

Estudiante de Desarrollo de Aplicaciones Multiplataforma, con sólida base en programación Java y experiencia en proyectos académicos y personales en desarrollo de aplicaciones y entornos web. Formación previa en automatización y experiencia laboral en entornos técnicos y comerciales. Interesado en iniciar carrera en el sector tecnológico y de desarrollo de software.



637 26 16 25



gabiisnchez@proton.me



LinkedIn | GitHub

FORMACIÓN

CFGS DESARROLLO DE APLICACIONES MULTIPLATAFORMA

MEDAC Sevilla este (En curso)

CFGS SISTEMAS ELECTROTÉCNICOS Y AUTOMATIZADOS

Salesianos Santísima Trinidad, Sevilla (2019 - 2021)

BACHILLERATO EN CIENCIAS TECNOLÓGICAS

IES Chaves Nogales, Sevilla (2016 - 2018)

PROYECTOS DESTACADOS (GitHub)

- LaLiga-Fantasy-Generator: App en Java con interfaz gráfica y MySQL, simulación de temporadas y validaciones básicas.
- Portfolio-GabrielSanchezHeredia: Página web en HTML, CSS y JS.
- FitBreak-mobile: App móvil en desarrollo que recuerda hacer pausas activas después de varias horas frente a una pantalla.

HABILIDADES TÉCNICAS

- Lenguajes: Java, HTML, CSS
- Bases de datos: MySQL
- Testing: Pruebas unitarias en Java (JUnit)
- Herramientas: Git/GitHub, Excel avanzado, Visual Basic
- Otros: Interfaces gráficas en Java, EPLAN, AutoCAD

EXPERIENCIA

JUNIO 2024 - ACTUALIDAD

BURGER KING - PERSONAL DE RESTAURANTE

- Atención al cliente y trabajo en equipo en entornos dinámicos.
- Gestión de pedidos, caja y control de tiempos de servicio.

MAYO 2022 - MAYO 2023

ENALTIA SOLAR SL - COMERCIAL (AUTOCONSUMO)

- Propuestas técnicas fotovoltaicas y recarga de vehículos eléctricos.
- Manejo de software de diseño y automatización básica con Excel/VB.

FEBRERO 2022 - MAYO 2022

SBR INFINITY MARKETING - COMERCIAL (CALL CENTER)

• Captación y fidelización de clientes.

MARZO 2021 - NOVIEMBRE 2021

GOMEZ MAQUEDA SL - COMERCIAL (DPTO. OFERTAS)

• Atención al cliente y elaboración de ofertas de material eléctrico.

IDIOMAS

- Castellano Nativo
- Inglés | B1 (Cambridge English)